【裁判字號】    89,易,908
【裁判日期】    890428
【裁判案由】    竊盜
【裁判全文】
臺灣臺南地方法院刑事判決
    公  訴  人  臺灣台南地方法院檢察署檢察官
    被      告  甲○○
右列被告因竊盜案件，經檢察官提起公訴（八十九年度偵字第三一七八號），本院判
決如左：
    主  文
甲○○竊盜，處有期徒刑肆月。
扣案之鑰匙壹支沒收。
    事  實
一、甲○○意圖為自己不法之所有，於民國八十八年十二月二十五日晚間，在台南市
    ○○路○段八六號前，以自備鑰匙竊取乙○○所有車牌號碼ＶＩＧ─五六七號機
    車一部，得手後供己騎用。嗣於八十九年三月一日下午二時五十五分許，甲○○
    騎乘上開贓車，在台南市○○路○段一八Ｏ號前為警查獲，並扣得甲○○所有前
    開自備鑰匙一支。
二、案經台南市警察局移送台灣台南地方法院檢察署檢察官偵查起訴。
    理  由
一、訊據被告甲○○矢口否認有右揭竊盜犯行，辯稱：前開機車自八十八年四月間即
    置於府前路伊上班地點騎樓下，伊以為係棄置車輛，始於八十八年十一月間將該
    車牽去修理煞車系統並換鎖，偶爾作為上、下班使用云云。經查，前開機車係於
    八十八年十二月二十五日在台南市○○路○段八六號前失竊之事實，業據被害人
    乙○○到庭陳明屬實，被告於警訊及偵查中復坦承以自備鑰匙發動前開機車後供
    己使用等情不諱，此外，並有「車輛竊盜、車牌失竊資料個別查詢報表－查詢車
    輛認可資料」及贓物認領保管單各一紙在卷可稽；被告雖辯稱其以為該機車係棄
    置車輛云云，惟其所述該車長期擺放在台南市○○路之期間（即八十八年四月間
    至十一月間），該機車尚未失竊，且與被害人所述嗣後失竊時間相距半年有餘，
    顯與常情不符，再參諸被告於警訊及偵查中均未提及曾修理該機車，並自承以自
    備鑰匙即可發動該機車，足徵其牽取前開機車供己使用時，該車之狀況尚稱良好
    ，並無足可使人誤以為係報廢車輛之情形，其未經所有人之同意即擅自騎用並換
    鎖，有不法所有之意圖甚明，其嗣後所辯顯係畏罪卸責之詞，殊無可採。本件事
    證明確，被告犯行堪以認定。其聲請訊問證人薛超文以證明該車棄置府前路甚久
    一事，已無必要，附此敘明。
二、核被告所為，係犯刑法第三百二十條第一項竊盜罪。爰審酌被告犯罪之動機、目
    的、手段、所生危害及其犯罪後態度尚非良好等一切情狀，量處如主文所示之刑
    ，以資懲儆。
三、扣案之鑰匙一支，係被告所有供犯罪所用之物，業據被告供明在卷可按，爰依刑
    法第三十八條第一項第二款宣告沒收。
據上論斷，應依刑事訴訟法第二百九十九條第一項前段，刑法第三百二十條第一項、
第三十八條第一項第二款，罰金罰鍰提高標準條例第一條前段，判決如主文。
本案經檢察官許鈺茹到庭執行職務。
中    華    民    國      八十九      年      四      月      廿八      日
                                  臺灣臺南地方法院刑事第三庭
                                      法  官  林  育  幟
右正本證明與原本無異。
如不服本判決，應於判決送達後十日內，向本院提出上訴狀（須附繕本）。
                                      書記官  汪  姿  秀
中    華    民    國      八十九      年      五      月       一       日
附錄本案論罪科刑法條全文：
刑法第三百二十條第一項：
意圖為自己或第三人不法之所有，而竊取他人之動產者，為竊盜罪，處五年以下有期
徒刑、拘役或五百元以下罰金。


司法院資訊處製作；財團法人民間司法改革基金會備份。
